【裁判字號】    96,訴,1296
【裁判日期】    970701
【裁判案由】    毒品危害防制條例
【裁判全文】
臺灣臺南地方法院刑事判決              96年度訴字第1296號
公  訴  人  臺灣臺南地方法院檢察署檢察官
被      告  甲○○
                    （現另案在臺灣臺南監獄執行）
上列被告因毒品危害防制條例案件，經檢察官提起公訴（96年度
毒偵字第1685號、第1686號），被告就犯罪事實為有罪之陳述，
本院合議庭裁定由受命法官獨任進行簡式審判程序，判決如下：
    主  文
甲○○施用第一級毒品，處有期徒刑捌月，減為有期徒刑肆月，
如易科罰金，以新臺幣壹仟元折算壹日，扣案之海洛因肆包（淨
重計參拾點參捌公克）沒收並銷燬之；又施用第二級毒品，處有
期徒刑肆月，減為有期徒刑貳月，如易科罰金，以新臺幣壹仟元
折算壹日，扣案之安非他命肆包（淨重計壹貳壹點柒捌公克）沒
收並銷燬之。應執行有期徒刑伍月，如易科罰金，以新臺幣壹仟
元折算壹日。扣案之海洛因肆包（淨重計參拾點參捌公克）及安
非他命肆包（淨重計壹貳壹點柒捌公克）均沒收並銷燬之。
    事  實
一、甲○○曾因施用毒品案件，經送強制戒治，於民國90年9月
    21日執行完畢出監。復於5年內之95年4月10日，施用第一級
    毒品海洛因及第二級毒品安非他命，經臺灣屏東地方法院於
    以95年度訴字第615號刑事判決判處有期徒刑1年6月，並於
    96年1月11日確定，其於上開案件在95年4月11日被警查獲後
    ，仍不知悔改，又於95年10月18日15時許，在阿囉哈客運高
    雄楠梓站廁所內先施用第一級毒品海洛因1次後，再另行起
    意施用第二級毒品安非他命1次。嗣於同日22時許，在桃園
    縣蘆竹鄉南崁村17鄰4號之6阿囉哈客運桃園站遭警查獲，並
    扣得其所有之第一級毒品海洛因4包（驗後淨重30.38公克，
    空包裝重2.18公克）、第二級毒品安非他命4包（驗後淨重
    121.78公克，空包裝重9.56公克）。
二、案經臺南市警察局第五分局及海岸巡防署南部地區巡防局臺
    南市機動查緝隊報請灣臺南地方法院檢察署檢察官偵查起訴
    。
    理  由
一、按案件由犯罪地或被告之住所、居所或所在地之法院管轄，
    刑事訴訟法第5條第1項定有明文。查被告甲○○於本案偵查
    中及起訴繫屬本院時，係另案在臺灣臺南監獄執行，有臺灣
    高等法院被告前案紀錄表附卷可稽，是本院就本案有管轄權
    ，合先說明。
二、本件係經被告甲○○於本院審理時當庭表示認罪，而經本院
    合議庭裁定以簡式審判程序審理，則依據刑事訴訟法第273
    條之2、同法第159條第2項之規定，不適用傳聞法則有關限
    制證據能力之相關規定。
三、上揭犯罪事實，業據被告於本院審理中坦承不諱，並有第一
    級毒品海洛因4包及第二級毒品安非他命4包扣案可資佐證。
    被告之尿液經檢驗結果，有嗎啡及安非他命陽性反應，有長
    榮大學95年11月2日出具之確認驗報告1份附卷可稽。又上開
    毒品海洛因4包及安非他命4包經送驗結果確屬海洛因（驗後
    淨重30.38公克，空包裝重2.18公克）及安非他命無訛（驗
    後淨重121.78公克，空包裝重9.56公克），有法務部調查局
    95年11月21日調科壹字第09523039630號鑑定書及內政部刑
    事警察局95年11月24日刑鑑字第0950159600號鑑定書各1份
    附卷可憑。事證明確，被告犯行洵堪認定。
四、按犯毒品危害防制條例第10條之罪者，檢察官應聲請法院裁
    定，令被告入勒戒處所觀察、勒戒，其期間不得逾2月。觀
    察、勒戒後，檢察官依據勒戒處所之陳報，認受觀察、勒戒
    人無繼續施用毒品傾向者，應即釋放，並為不起訴之處分或
    不付審理之裁定；認受觀察、勒戒人有繼續施用毒品傾向者
    ，檢察官應聲請法院裁定令入戒治處所強制戒治，其期間為
    6個月以上，至無繼續強制戒治之必要為止。但最長不得逾1
    年。依前項規定為觀察、勒戒或強制戒治執行完畢釋放後，
    5年後再犯第10條之罪者，適用本條前2項之規定，毒品危害
    防制條例第20條定有明文。另按毒品危害防制條例第20條第
    3項之立法說明：「觀察、勒戒或強制戒治5年後再犯者，顯
    見前所實施之觀察、勒戒或強制戒治，已足以遮斷其施用毒
    品之癮，為期自新及協助其斷除毒癮，對此5年後再犯者，
    爰明定仍適用初犯之規定，先經觀察、勒戒、強治戒治之程
    序」等語，核其立法目的，無非係認對施用毒品者之處遇，
    僅就「初犯」及「初犯經觀察、勒戒或強制戒治執行完畢釋
    放後，5年後再犯（即有5年之戒斷期）」二者，始有追訴條
    件之限制，至其餘之施用毒品案件，均應依法追訴。從而，
    倘施用毒品者於初犯經觀察、勒戒等程序完畢後，旋即另行
    起意，於5年內迭次更犯施用毒品案件，並經檢察官提起公
    訴，縱其本次所犯施用毒品案件距前次觀察、勒戒等程序執
    行完畢已逾5年，然揆諸前揭立法目的，該施用毒品者既於5
    年內迭次更犯施用毒品案件，本次所犯即無所謂5年戒斷期
    之存在，要難認係「5年後再犯」，自無再觀察、勒戒等程
    序之必要，最高法院95年度台非字第174號判決可資參照。
    查被告前因施用毒品案件，經送強制戒治，於90年9月21日
    執行完畢出監，復於5年內之95年4月10日施用第一級毒品海
    洛因及第二級毒品安非他命，經臺灣屏東地方法院於以95年
    度訴字第615號刑事判決判處有期徒刑1年6月等情，有刑案
    資料查註紀錄表及臺灣高等法院被告全國前案紀錄表在卷可
    稽。從而，被告於強制戒治處分期滿後5年內，再行施用第
    一級毒品海洛因、第二級毒品安非他命，並經起訴判刑，本
    次再次施用毒品，揆諸上開最高法院判決要旨，自應依法訴
    追。
五、核被告所為，係犯毒品危害防制條例第10條第1項之施用第
    一級毒品罪及同條例第10條第2項之施用第二級毒品罪。被
    告持有毒品之低度行為已為施用之高度行為吸收，不另論罪
    。被告所犯上開二罪，購成要件不同，行為互殊，應予分論
    併罰。審酌施用毒品在性質上乃屬對於其自己身心健康之自
    我戕害之行為，辜負父母、師長之教誨及社會期待每一個國
    民均屬身心健康之人，能帶給社會正面意義而非負面造成社
    會之負擔，被告無視於此，不知深切反省，並審酌被告之品
    行、犯罪之動機、目的、手段，其智識教育程度為國中肄業
    、生活經濟狀況普通及被告事後坦承犯行、態度尚佳等一切
    情狀，爰分別量處如主文所示之宣告刑。又被告犯罪在96年
    4月24日以前，依中華民國96年罪犯減刑條例第2條第1項第3
    款、第7條之規定，應將其宣告刑減2分之1，爰減刑如主文
    所示，並訂其應執行之刑及諭知易科罰金折算之標準，以示
    懲儆。扣案被告所有之第一級毒品海洛因4包（驗後淨重30.
    38公克，空包裝重2.18公克）及第二級毒品安非他命4 包（
    驗後淨重121.78公克，空包裝重9.56公克），依毒品危害防
    制條例第18條第1項前段規定，均宣告沒收並銷燬之。
據上論斷，應依刑事訴訟法第452條、第273條之1第1項、第299
條第1項前段，毒品危害防制條例第10條第1項、第2項、第18條
第1項前段，刑法第11條前段、第41條第1項前段、第51條第5款
，中華民國96年罪犯減刑條例第2條第1項第3款、第7條、第9條
，判決如主文。
本案經檢察官乙○○到庭執行職務
中    華    民    國    97    年    7     月    1     日
                  刑事第九庭    法  官  林勝利
以上正本證明與原本無異。
如不服本判決應於收受本判後10日內向本院提出上訴書狀，並應
敘述具體理由。如未敘述上訴理由者，應於上訴期間屆滿後20日
內向本院補提理由書狀（均須按他造當事人之人數附繕本）「切
勿逕送上級法院」。
                                書記官  陳世勳
中    華    民    國    97    年    7     月    1     日
附錄本案論罪科刑法條全文：
毒品危害防制條例第10條：
施用第一級毒品者，處6月以上5年以下有期徒刑。
施用第二級毒品者，處3年以下有期徒刑。


司法院資訊處製作；財團法人民間司法改革基金會備份。
